【裁判字號】    88,易,1377
【裁判日期】    891013
【裁判案由】    傷害等
【裁判全文】
臺灣彰化地方法院刑事判決                        八十八年度易字第一三七七號
    公  訴  人  臺灣彰化地方法院檢察署檢察官
    被      告  丁○○
    選任辯護人  吳天富律師
    被      告  乙○○
    被      告  丙○○
    右二人共同選任辯護人  蔡奉典律師
右列被告因傷害等案件，經檢察官提起公訴（八十八年度偵字第三七七四、五二五二
號），本院判決如左：
        主  文
丁○○傷害人之身體，處拘役貳拾日，如易科罰金，以參佰元折算壹日。
乙○○共同傷害人之身體，處拘役參拾伍日，如易科罰金，以參佰元折算壹日。
丙○○共同傷害人之身體，處拘役參拾陸日，如易科罰金，以參佰元折算壹日。
        事  實
一、丁○○於民國（下同）八十七年十二月二十九日十時許，駕駛自用大貨車搭載其
    妻蔡陳秀桂沿彰化縣埔鹽鄉○○路行駛，欲載運廢鐵至埔鹽鄉○○路○段十一之
    一號鏹榮企業有限公司（下稱鏹榮公司）販售，途中因超車不慎擦撞欲往同一目
    的地之乙○○所駕駛搭載其子丙○○之自用大貨車後照鏡，其後照鏡因而破損，
    丁○○竟未下車繼續往前往駛，抵達鏹榮公司之廣場時，乙○○即憤而將車停在
    丁○○之車輛前方，其子丙○○先行下車爬上丁○○之駕駛座旁基於普通傷害之
    故意毆打丁○○，並基於毀損之故意，強拉丁○○下車以便毆打，致丁○○之衣
    服因而被扯破，足生損害於丁○○，丁○○被丙○○強拉下車後，乙○○即與丙○○共同基於普通傷害之犯意，聯手毆打丁○○，丁○○不甘被毆，亦基於普通
    傷害之故意予以反擊，雙方進而互相扭打在一起，嗣因鏹榮公司之老板甲○○聽
    到爭吵聲而外出察看，適見丁○○、乙○○及丙○○三人徒手扭打在一起，經蔡
    陳秀桂及甲○○上前將之拉開才罷手，丁○○因而受有左上唇內側面、左下唇內
    側面、後頸部、左前胸部、左手上臂內側面、兩小腿前面多處皮下瘀血之傷害，
    乙○○受有右胸部及右大腿部挫傷疼痛之傷害，丙○○則受有右手大拇指及中指
    擦裂傷、右手臂挫傷疼痛之傷害。
二、案經丁○○、乙○○及丙○○訴由彰化縣警察局溪湖分局報請臺灣彰化地方法院
    檢察署檢察官偵查起訴。
        理  由
一、訊據被告丁○○、乙○○及丙○○等人固坦承於前揭時地發生爭執，惟均矢口否
    認有何犯行，丁○○辯稱：當時伊被丙○○拉下車時衣服被扯破，伊被乙○○父
    子毆打根本無還手之餘地云云，乙○○辯稱：伊被丁○○拿鐵籃子打，有與之拉
    扯，但沒有打他，丙○○上前勸架亦被毆打云云，丙○○辯稱：伊見丁○○持鐵
    籃打伊之父，上前要拉開二人，丁○○連伊一起打，根本沒有拉到丁○○，不知
    其衣服怎麼破的云云。惟查，右揭事實業據被告丁○○、乙○○及丙○○等人指
    訴甚詳，又乙○○父子聯手毆打丁○○等情，已據證人蔡陳秀桂於警訊證述明確
    ，而證人甲○○聽到爭吵聲，外出察看時適見被告三人徒手扭打在一起，亦據證
    人甲○○於偵查中及本院調查時結證明確，復有診斷證明書、照片等在卷可稽，
    並有丁○○所有破損之衣物一件扣案可證，被告所為之辯解，顯係事後卸責之詞
    ，不足採信，其犯行堪以認定。
二、核被告三人所為，均係犯刑法第二百七十七條第一項前段之傷害罪。被告丙○○
    另犯刑法第三百五十四條之毀損罪，其係一行為觸犯上開二罪名，為想像競合犯
    ，請從一重之傷害罪論處。被告乙○○與丙○○就傷害部分，有犯意之聯絡及行
    為之分擔，為共同正犯。丁○○之辯護人以丁○○因被毆導致腎功能萎縮、腎機
    能不全，預後不良，日後腎功能會漸萎縮退化而進入尿毒症，並提出診斷書為證
    ，因認乙○○父子涉有過失致重傷害罪嫌，惟查，上開丁○○之診斷書開立日期
    係八十八年九月一日，且丁○○於案發二日後之八十七年十二月三十一日前往驗
    傷時，除唇部、後頸部、胸部及四肢等處受有皮下瘀血之傷害外，其餘身體各部
    位，並未有任何傷勢，已如前述，尚難認其事後腎功能萎縮之結果，與該傷害行
    為有何相當因果關係可言，核乙○○父子所為，係犯普通傷害罪。另乙○○否認
    有何毀損之犯行，而丁○○亦指稱係丙○○強行將其自車上拖下車時拉破衣服，
    此外，復查無其他積極證據足資證明乙○○有何毀損犯行，應認其罪嫌不足，惟
    公訴人認此與乙○○所犯之傷害罪有裁判上一罪之想像競合犯關係，爰不另為無
    罪之諭知，併此敘明。爰審酌被告犯罪之動機、手段、所生危害及犯罪後之態度
    等一切情狀，分別量處如主文所示之刑，並諭知易科罰金之折算標準。
據上論斷，應依刑事訴訟法第二百九十九條第一項前段，刑法第二十八條、第二百七
十七條第一項前段、第三百五十四條、第五十五條、第四十一條，罰金罰鍰提高標準
條例第一條前段、第二條，判決如主文。
中      華      民      國       八十九    年       十   月      十三   日
                                           法      官  林  慧  英
右正本證明與原本無異。
如不服本判決，應於判決送達後十日內向本院提出上訴狀（須附繕本）。
告訴人或被害人對於判決如有不服具備理由請求檢察官上訴者，其上訴期間之計算係
以檢察官收受判決正本之日期為準。
                                           法院書記官  葉  春  涼
中    華    民    國      八十九      年       十      月     十九      日
刑法第二百七十七條
傷害人之身體或健康者，處三年以下有期徒刑，拘役或一千元以下罰金。
犯前項之罪，因而致人於死者，處無期徒刑或七年以上有期徒刑，致重傷者，處三年
以上，十年以下有期徒刑。
刑法第三百五十四條
毀棄、損壞前二條以外之他人之物或致令不堪用，足以生損害於公眾或他人者，處二
年以下有期徒刑、拘役或五百元以下罰金。


司法院資訊處製作；財團法人民間司法改革基金會備份。
